【裁判字號】    97,易,720
【裁判日期】    971121
【裁判案由】    恐嚇等
【裁判全文】
臺灣基隆地方法院刑事判決               97年度易字第720號
公  訴  人  臺灣基隆地方法院檢察署檢察官
被      告  甲○○
上列被告因恐嚇等案件，經檢察官提起公訴（97年度偵字第3433
號），被告於準備程序進行中，就被訴事實為有罪之陳述，經本
院合議庭裁定由受命法官獨任進行簡式審判程序，判決如下：
    主  文
甲○○散布文字，指摘足以毀損他人名譽之事，處有期徒刑參月
，如易科罰金，以新臺幣壹仟元折算壹日；又以加害生命之事，
恐嚇他人致生危害於安全，處拘役伍拾日，如易科罰金，以新臺
幣壹仟元折算壹日。緩刑參年。
    事  實
一、甲○○與丙○○原係男女朋友，後因情感生變及金錢糾紛而
    生齟齬，其明知丙○○係位於臺北縣金山鄉○○○路70號1
    樓「蝶奕美髮沙龍」之負責人，甲○○並非真正所有人，對
    於丙○○之「蝶奕美髮沙龍」（下稱：美髮店）之設備器材
    等動產亦無請求權，但因前開美髮店之投資糾紛，而對丙○
    ○心生不滿，於民國96年9月6日深夜打電話給丙○○恫稱：
    「要同歸於盡」，致丙○○心生畏懼，足生危害於丙○○之
    安全；復因前開投資糾紛，另基於散布於眾之意圖，於96年
    12月11日起至12月下旬，接續匿名寄發約20封內容為「蝶奕
    美髮沙龍係遭丙○○霸佔、丙○○假借名義並非法預收會員
    、請會員儘速找丙○○退費」之不實信函予前開美髮店（位
    於臺北縣金山鄉○○村○○路70號）之四鄰，足生損害於丙
    ○○之名譽及信用，而丙○○經四鄰告知而悉上情。
二、案經丙○○訴由臺灣基隆地方法院檢察署檢察官偵查起訴。
    理  由
一、本件被告所犯者非為死刑、無期徒刑、最輕本刑為3 年以上
    有期徒刑之罪或高等法院管轄第一審案件，其於準備程序進
    行中，先就被訴事實為有罪之陳述，經告知其簡式審判程序
    之旨，並聽取公訴人及被告之意見後，本院依刑事訴訟法第
    273條之1第1 項之規定，裁定由受命法官獨任進行簡式審判
    程序，且依同法第273條之2規定，簡式審判程序之證據調查
    ，不受第159條第1項、第161條之2、第161條之3、第163 條
    之1及第164條至第170條規定之限制，合先敘明。
二、前揭犯罪事實業據被告於本院準備程序及審理中坦承不諱，
    核與告訴人丙○○指訴之情節大致相符，又被告接續寄發多
    封內容為「蝶奕美髮沙龍係遭丙○○霸佔、丙○○假借名義
    並非法預收會員、請會員儘速找丙○○退費」之信函予前開
    美髮店之左右鄰居及恫嚇要與告訴人「同歸於盡」等情，亦
    有被告所寄發之聲明書3紙（97年度他字第82號卷第5、8 、
    9頁）、96年9月6日晚間電話錄音之錄音帶1捲暨譯文乙份（
    見97年度他字第82號卷第26頁至第32頁）附卷足佐，而被告
    對前開美髮店內之設備器材等動產並無請求權，亦據臺灣基
    隆地法院以97年度基簡字第117 號、97年度訴字第61號判決
    在案，有臺灣基隆地方法院判決2 份在卷可稽，足認被告自
    白與事實相符，本件犯罪事證明確，被告犯行洵堪認定。
三、核被告所為，係犯刑法第310條第2 項加重毀謗罪及同法第3
    05條恐嚇罪。被告自97年12月11起至同年12月下旬止，基於
    同一之犯意，於緊密之時、地，接續寄發前揭不實內容之信
    函，侵害同一告訴人丙○○之名譽及信用，應認屬接續之一
    行為，而為包括之一罪。又被告所犯上開2 罪間，犯意個別
    ，行為互殊，應予分論併罰。爰審酌被告與告訴人丙○○因
    前開美髮店之投資糾紛，雙方發生不快，被告不思平和理性
    處理糾紛，竟為恐嚇犯行及散布上開足以毀損告訴人名譽之
    信函，已侵害告訴人之生命安全及名譽，惟犯後已坦承犯行
    ，深具悔意及其犯罪之動機、目的、手段、智識程度、生活
    情況等一切情狀，分別量處如主文所示之刑，並均諭知易科
    罰金之折算標準。末查，被告前未曾因故意犯罪受有期徒刑
    以上刑之宣告，此有臺灣高等法院被告前案紀錄表乙份在卷
    可按，被告因與告訴人原係男女朋友，就上開美髮店之投資
    關係未予明確釐清而生糾紛，其因一時失慮，而罹上開犯行
    ，被告經此偵審教訓後，自當知所警惕，信無再犯之虞，因
    認前開宣告之刑以暫不執行為適當，爰依刑法第74條第1 項
    第1款之規定併予宣告緩刑3年，以啟自新。
據上論斷，應依刑事訴訟法第273條之1第1項、第299條第1項前
段，刑法第305條、第310條第2項、第41條第1項、第74條第1項
第1款，刑法施行法第1條之1，判決如主文。
本案經檢察官乙○○到庭執行職務。
中    華    民    國    97    年    11    月    21    日
                  刑事第四庭法    官  周霙蘭
以上正本證明與原本無異。
如不服本判決應於收受本判決後10日內向本院提出上訴書狀，其
未敘述上訴理由者，並得於提起上訴後10日內向本院補提理由書
狀（均須按他造當事人之人數附繕本）「切勿逕送上級法院」。
中    華    民    國    97    年    11    月    21    日
                            書 記 官  呂明龍
中華民國刑法第305條
（恐嚇危害安全罪）
以加害生命、身體、自由、名譽、財產之事，恐嚇他人致生危害
於安全者，處 2 年以下有期徒刑、拘役或 3 百元以下罰金。
中華民國刑法第310條
（誹謗罪）
意圖散布於眾，而指摘或傳述足以毀損他人名譽之事者，為誹謗
罪，處 1 年以下有期徒刑、拘役或 5 百元以下罰金。
散布文字、圖畫犯前項之罪者，處 2 年以下有期徒刑、拘役或 1
千元以下罰金。
對於所誹謗之事，能證明其為真實者，不罰。但涉於私德而與公
共利益無關者，不在此限。


司法院資訊處製作；財團法人民間司法改革基金會備份。
